臺灣新竹地方法院刑事宣示判決筆錄　　100年度審智訴字第7號
公　訴　人　臺灣新竹地方法院檢察署檢察官
被　　　告　劉志偉
　　　　　　邱翔裕
上二人共同
指定辯護人　本院公設辯護人林建和
上列被告等因違反著作權法案件，檢察官提起公訴（100 年度偵
字第5982號、第8048號）後，聲請改依協商程序而為判決，本院
於中華民國100 年12月9 日下午4 時，在本院刑事第九法庭宣示
判決，出席職員如下：
　　　　　　　　審判長法　官　劉兆菊
　　　　　　　　　　　書記官　林兆嘉
　　　　　　　　　　　通　譯　鄭敏郎
法官起立朗讀判決主文、犯罪事實要旨、處罰條文，及告以上訴
限制、期間並提出上訴狀之法院，且諭知記載其內容：
一、主  文：
劉志偉共同犯著作權法第九十一條第三項之侵害著作財產權罪，
處有期徒刑壹年。緩刑年，並捐款國庫新臺幣伍萬元。扣案之
「霹靂兵燹之聖魔戰印DVD 」盜版光碟共伍片及電腦主機壹臺，
均沒收之。
邱翔裕共同犯著作權法第九十一條第三項之侵害著作財產權罪，
處有期徒刑拾壹月。緩刑年，並捐款國庫新臺幣伍萬元。扣案
之「霹靂兵燹之聖魔戰印DVD 」盜版光碟共伍片及電腦主機壹臺
，均沒收之。
二、犯罪事實要旨：
（一）緣邱翔裕係擔任「全民影音光碟」（址設新竹市○區○○
      路一段425 號）之實際負責人，劉志偉則為邱翔裕所僱用
      之店員，其等2 人均明知「霹靂兵燹之聖魔戰印」等霹靂
      布袋戲系列節目，係霹靂國際多媒體股份有限公司（下稱
      霹靂公司）享有著作財產權之視聽著作，未經著作財產權
      人之同意或授權，不得擅自以重製於光碟片之方法，侵害
      著作財產權，亦不得擅自以移轉所有權之方式散布非法重
      製上開著作財產權之光碟重製物，詎其竟意圖銷售，未得
      著作權人霹靂公司之同意或授權，基於非法重製於光碟之
      方法侵害他人之著作財產權及散布盜版光碟之犯意聯絡與
      行為分擔，自民國99年5 、6 月間某不詳日期起，由邱翔
      裕每週五某不詳時間陸續前往「全家便利商店」，以租金
      新臺幣（下同）130 元、押金10元之方式，租用正版「霹
      靂兵燹之聖魔戰印」等視聽著作光碟後，即在上開「全民
      影音光碟」店內，接續以上開正版DVD 影音光碟為母片，
      並以其所有之電腦主機（含內建式燒錄機）將上開視聽著
      作燒錄重製於空白光碟上。嗣再以每片60元至80元之價格
      販售上開盜版DVD 影音光碟予「全民影音光碟」店之顧客
      ，以此方式散布重製物而侵害霹靂公司之著作財產權。嗣
      經霹靂公司知悉後報警處理，為警於100 年6 月17日晚上
      7 時許持本院核發之搜索票至上址店內執行搜索，當場查
      獲劉志偉販售「霹靂兵燹之聖魔戰印」盜版DVD 影音光碟
      予顧客張龍源、姜義福，起出「霹靂兵燹之聖魔戰印」第
      23、24集正版DVD 影音光碟1 片，並扣得盜版DVD 影音光
      碟5 片、重製光碟之電腦主機1 台，始查悉上情。
（二）案經霹靂公司訴由新竹市警察局第二分局報告臺灣新竹地
      方法院檢察署檢察官偵查起訴。
三、處罰條文：
    著作權法第91條第3項、第2項、第91條之1第3 項、第2項、
    第98條但書，刑法第11條、第28條、第55條前段、第74條第
    1 項第1 款、第2 項第4 款、第38條第1 項第2 款、第3 項
    。
四、沒收之諭知：至扣案之「霹靂兵燹之聖魔戰印DVD 」盜版光
    碟共5片（保管字號：100 年度院保字第683號，扣押物品清
    單見本院卷第18頁），均為被告劉志偉、邱翔裕共同供違反
    本件著作權法所用之物，不論是否屬於被告劉志偉、邱翔裕
    所有，爰依著作權法第98條但書之規定，宣告沒收之；又扣
    案之電腦主機1 臺（保管字號：100年度院保字第683號，扣
    押物品清單見本院卷第18頁），係被告邱翔裕所有，並供本
    件犯行所用，業據被告邱翔裕供承在卷（見本院卷第31頁背
    面、第36頁背面），應依刑法第38條第1項第2款之規定宣告
    沒收之，至被告劉志偉部分，基於共犯連帶說，亦併為沒收
    之諭知；另扣案之「霹靂兵燹之聖魔戰印DVD」正版光碟1片
    ，雖為被告邱翔裕供本件犯行所用之物，然係全家便利商店
    所有，又非違禁物，爰不另為沒收之諭知，附此敘明。
五、附記事項：查被告邱翔裕前未曾因故意犯罪受有期徒刑以上
    刑之宣告；被告劉志偉前有賭博案、違反著作權法案之刑事
    紀錄，違反著作權法案件經宣告緩刑後（經臺灣高等法院於
    93年5 月25日以93年度上更一字第153 號判決判處有期徒刑
    1 年6 月，緩刑4 年），緩刑期滿未經撤銷，刑之宣告視同
    消滅，此有臺灣高等法院被告前案紀錄表各1 份在卷可參，
    茲念渠等因一時失慮，致罹刑典，經此偵查科刑之教訓，當
    已知所警惕，且其犯後業與告訴人霹靂公司達成和解，被告
    劉志偉、邱翔裕業已於100 年11月22日給付告訴人霹靂公司
    30萬元，此有告訴人霹靂公司、被告劉志偉、邱翔裕共同立
    具之和解書1 份附卷可稽（見本院卷第40、41頁），另被告
    劉志偉、邱翔裕願分別捐款國庫50,000元，顯見被告劉志偉
    、邱翔裕犯後深具悔意，經此偵審程序，當知所悔悟，應無
    再犯之虞，本院因認前所宣告之刑，以暫不執行為適當，併
    予宣告緩刑3 年，並依刑法第74條第2 項第3 款、第4 款之
    規定，將捐款國庫列為緩刑之條件，命被告劉志偉、邱翔裕
    應依前開和解條件向國庫捐款，以啟渠等之自新。而上開捐
    款國庫之諭知，得為民事強制執行名義，且被告劉志偉、邱
    翔裕於本案緩刑期間倘未如期支付，而違反本判決所諭知之
    負擔情節重大，足認原宣告之緩刑難收其預期效果，而有執
    行刑罰之必要者，依刑法第75條之1 第1 項第4 款規定，得
    撤銷其緩刑之宣告，併此敘明。
六、協商判決除有刑事訴訟法第455 條之4 第1 項第1 款於本訊
    問程序終結前，被告撤銷協商合意或檢察官撤回協商聲請者
    ；第2 款被告協商之意思非出於自由意志者；第4 款被告所
    犯之罪非第455 條之2 第1 項所定得以協商判決者；第6 款
    被告有其他較重之裁判上一罪之犯罪事實者；第7 款法院認
    應諭知免刑或免訴、不受理者情形之一，及違反同條第2 項
    「法院應於協商合意範圍內為判決；法院為協商判決所科之
    刑，以宣告緩刑或2 年以下有期徒刑、拘役或罰金為限」之
    規定者外，檢察官與被告均不得上訴。
七、如有前項得上訴之情形，得自收受宣示判決筆錄送達之日起
    10日內，向本院提出上訴書狀，上訴於第二審法院。
本案經檢察官洪期榮到庭執行職務。
中    華    民    國    100   年     12    月    9    日
                  刑事第九庭    書  記  官  林兆嘉
                                審判長法官  劉兆菊
以上筆錄正本係照原本作成。
中    華    民    國    100   年     12    月    9    日
                                書  記  官  許榮成
附錄本案論罪科刑法條：
著作權法第91條：
擅自以重製之方法侵害他人之著作財產權者，處3 年以下有期徒
刑、拘役，或科或併科新臺幣75萬元以下罰金。
意圖銷售或出租而擅自以重製之方法侵害他人之著作財產權者，
處6 月以上5 年以下有期徒刑，得併科新臺幣20萬元以上200 萬
元以下罰金。
以重製於光碟之方法犯前項之罪者，處6 月以上5 年以下有期徒
刑，得併科新臺幣50萬元以上500萬元以下罰金。
著作僅供個人參考或合理使用者，不構成著作權侵害。
著作權法第91條之1：
擅自以移轉所有權之方法散布著作原件或其重製物而侵害他人之
著作財產權者，處3 年以下有期徒刑、拘役，或科或併科新臺幣
50萬元以下罰金。
明知係侵害著作財產權之重製物而散布或意圖散布而公開陳列或
持有者，處3 年以下有期徒刑，得併科新臺幣7 萬元以上75萬元
以下罰金。
犯前項之罪，其重製物為光碟者，處6 月以上3 年以下有期徒刑
，得併科新臺幣20萬元以上2 百萬元以下罰金。但違反第87條第
4 款規定輸入之光碟，不在此限。
犯前2 項之罪，經供出其物品來源，因而破獲者，得減輕其刑。